臺灣臺中地方法院民事判決
111年度中小字第954號
原      告  魏國志  


被      告  林家宇  

上列被告因傷害案件（原審案號本院111 年度沙簡字第8 號刑事
案件），經原告提起刑事附帶民事訴訟請求損害賠償（本院111
年度沙簡附民字第2 號 ），由本院刑事庭裁定移送前來，經於
民國111 年4 月20日言詞辯論終結，本院判決如下：
      主      文
被告應給付原告新臺幣20,000 元，及自民國111 年1 月23日起
至清償日止，按週年利率百分之5 計算之利息。
原告其餘之訴駁回。
本判決原告勝訴部分得假執行。      
      事實及理由
壹、程序部分 
　　按小額訴訟之訴狀送達後，原告不得將原訴變更或追加他訴
    ，但擴張或減縮應受判決事項之聲明者，不在此限，民事訴
    訟法第436 條之23、第436 條第2 項、第255 條第1 項但書
    第3 款定有明文。本件原告起訴時原請求被告給付新台幣（
    下同）10萬元及自刑事附帶民事訴狀繕本送達翌日起至清償
    日止，按週年利率百分之5 計算之利息，嗣於民國111 年4 
    月20日言詞辯論期日當庭以言詞更正聲明請求金額為75,000
    元，並經記明筆錄在卷（本院卷第33頁）。本院審酌原告上
    開更正請求，其訴訟標的及請求之原因事實與原訴仍屬相同
    ，僅請求金額減少而已，核屬減縮應受判決事項之聲明，並
    非訴之變更或追加，依首揭法條規定，即無不合，應准許之
    。
貳、實體部分 
一、原告主張：被告於110 年7 月17日晚間10時10分許，在臺中
    市○○區○○○道○段0000號對面慢車道上，因與原告發生機車行
    車糾紛，竟持安全帽毆打原告，致原告受有面部挫傷及撕裂
    傷約1 公分之傷勢(下稱系爭傷勢)。為此，爰依侵權行為之
    法律關係，請求被告賠償慰撫金75,000元。並聲明：如減縮
    後之聲明。
二、被告未於言詞辯論期日到場，亦未提出書狀作何聲明或陳述
    。　　
三、本院得心證之理由：　　　
　㈠按刑事訴訟判決所認定之事實，固非當然有拘束民事訴訟判
    決之效力，但民事法院調查刑事訴訟原有之證據，而斟酌其
    結果以判斷事實之真偽，並於判決內記明其得心證之理由，
    即非法所不許（最高法院67年臺上字第2674號、49年臺上字
    第929 號裁判要旨參照），是本院自得調查刑事訴訟中原有
    之證據，並斟酌其結果以判斷其事實，合先敘明。　
  ㈡原告主張受有系爭傷勢之事實，據其提出澄清綜合醫院中港
    分院診斷證明書、臺中地檢署起訴書等件為證(附民卷第13
    至16頁)，並經本院核閱本院111 年度沙簡字第8 號刑事卷
    宗屬實，而被告對於原告主張之上開事實，已於相當時期受
    合法之通知，而於言詞辯論期日不到場，亦未提出準備書狀
    爭執，依民事訴訟法第436 條之23、第436 條第2 項、第28
    0 條第3 項準用同條第1 項之規定，對於原告所主張之情事
    ，應視同自認。
  ㈢次按因故意或過失，不法侵害他人之權利者，負損害賠償責
    任；不法侵害他人之身體或健康者，對於被害人因此喪失或
    減少勞動能力或增加生活上之需要時，應負損害賠償責任。
    不法侵害他人之身體、健康、名譽、自由、信用、隱私、貞
    操，或不法侵害其他人格法益而情節重大者，被害人雖非財
    產上之損害，亦得請求賠償相當之金額。其名譽被侵害者，
    並得請求回復名譽之適當處分，民法第184 條第1 項前段、
    民法第193 條第1 項、民法第195 條第1 項亦分別定有明文
    。本件被告與原告發生行車糾紛後，即毆打原告成傷，致原
    告因而受有系爭傷勢，則原告依上開規定請求被告負侵權行
    為損害賠償之責，即屬有據。　
　㈣再按慰撫金之賠償須以人格權遭遇侵害，使精神上受有痛苦
    為必要，其核給之標準固與財產上損害之計算不同，然非不
    可斟酌雙方身份資力與加害程度，及其他各種情形核定相當
    之數額（最高法院51年台上字第223號民事裁判意旨參照）
    。查原告為高職畢業、從事電焊工、未婚，每月薪資約6 萬
    元，毋須扶養家人、名下無不動產；另被告為高中畢業、未
    婚等情，經原告陳明在卷，並有本院調取被告之戶役政、兩
    造稅務電子閘門財產及所得調件明細表在卷可查(本院卷第3
    4頁)。是以，本院斟酌兩造之身分、地位、經濟狀況、傷害
    之原因、對於原告造成傷害之程度及原告因此所受精神上痛
    苦之程度等一切情狀，認原告請求被告賠償75,000元之精神
    慰撫金，尚嫌過高，應以20,000元為適當。
  ㈤末按給付無確定期限者，債務人於債權人得請求給付時，經
    其催告而未為給付，自受催告時起，負遲延責任，其經債權
    人起訴而送達訴狀者，與催告有同一之效力；遲延之債務，
    以支付金錢為標的者，債權人得請求依法定利率計算之遲延
    利息；應付利息之債務，其利率未經約定，亦無法律可據者
    ，週年利率為百分之5 ，民法第229 條第2 項、第233 條第
    1項前段、第203 條分別定有明文。本件原告對被告之侵權
    行為債權，核屬無確定期限之給付，既經原告提起刑事附帶
    民事訴訟，而起訴狀繕本業於111年1 月12日寄存送達被告
    ，有送達證書在卷可查（附民卷第27頁），被告迄未給付，
    當負遲延責任。準此，原告請求被告給付自起訴狀繕本送達
    翌日即111 年1 月23日起至清償日止，按週年利率百分之5 
    計付遲延利息，亦屬有據。
四、綜上所述，原告依據侵權行為法律關係，請求被告給付其
　　20,000元，及自111 年1 月23日起至清償日止，按週年利率
    百分之5 計算之利息，為有理由，應予准許。逾此範圍之請
    求，為無理由，應予駁回。
五、本件係依小額訴訟程序所為被告敗訴之判決，依民事訴訟法
    第436 條之20規定，應依職權宣告假執行。
六、本件原告提起刑事附帶民事訴訟，由本院刑事庭依刑事訴訟
    法第504 條第1 項之規定裁定移送前來，依同條第2 項規定
    就原告起訴部分依法免徵第一審裁判費，且本件訴訟繫屬期
    間亦未增生訴訟費用，尚無訴訟費用負擔問題，併此敘明。
中　　華　　民　　國　　111 　年　　4 　　月　　29　　日
                  臺灣臺中地方法院臺中簡易庭
                                  法  官  陳航代
以上為正本，係照原本作成。
如不服本判決，應於送達後20日內，以判決違背法令為理由，向
本院提出上訴狀並表明上訴理由（上訴理由應表明一、原判決所
違背之法令及其具體內容；二、依訴訟資料可認為原判決有違背
法令之具體事實），如於本判決宣示後送達前提起上訴者，應於
判決送達後20日內補提上訴理由書（須附繕本）。 
中　　華　　民　　國　　111 　年　　5 　　月　　4 　　日
                                  書記官  廖鳳美